# 逾期商票

提问人：eanaiwalker 时间：2020-04-14 08:05:18
背景：A公司期末账面应收票据-商业承兑汇票余额 40 万元，其中 10 万元已逾期且预计无法收回，且这 10 万是A公司首次遇到的商票逾期，前期的会计政策中均未对应收票据计提坏账损失。
请教各类老师：
1.在新金融工具准则下，已逾期的 10 万元商票，应当转入应收账款并单项计提坏账，还是直接计提应收票据-坏账损失？
2.企业以“本期应收票据预计无信用损失风险”为由保持原会计政策不变，不对应收票据计提坏账损失，是否合理？

回答人：chenyiwei
1 、直接计提应收票据坏账准备。
2 、由于情况已发生变化，原先的判断已不再适用，需进行会计估计变更。